臺灣高等法院交通事件裁定　　　　　　　　　　　　　　　九十三年度交抗字第八六號
　　抗　告　人
　　即受處分人　甲○○
右列抗告人因違反道路交通管理處罰條例案件，不服臺灣桃園地方法院中華民國九十
二年十二月三十一日所為裁定（九十二年度交聲字第五二二號），提起抗告，本院裁
定如左：
    主  文
抗告駁回。
    理  由
一、異議意旨略以：異議人即受處分人甲○○於民國九十二年七月二十八日上午八時
    三十分許，駕駛車號○二八─ＧＱ號營業大貨車，行經桃園縣觀音鄉○○路○段
    下大崛三號前，與行人林孟賢發生交通事故，造成林孟賢當場死亡，經調解會調
    解成立已達成和解，若賠償和解金後又須吊扣駕照，將使以駕駛為生之異議人生
    活家計陷入困境，因此請求勿吊銷駕照，為此於九十二年十一月十七日收受前開
    裁決書後，於同年月二十日提起本件異議等語。
二、原審裁定意旨略以：按道路交通管理處罰條例第六十一條第一項第四款規定：汽
    車駕駛人駕駛汽車違反道路交通安全規則因而肇事致人死亡者，吊銷其駕駛執照
    。又依同條例第六十七條第三項規定：汽車駕駛人，曾依本條例其他各條規定吊
    銷駕駛執照者，一年內不得考領駕駛執照。經查：異議人於九十二年七月二十八
    日上午八時三十分許，駕駛車號○二八－ＧＱ號營業大貨車，以時速八十三‧三
    公里行經桃園縣觀音鄉○○路○段下大崛三號前，原應注意該路段地面標示車輛
    速度限制為時速六十公里，不得超速行駛，並應注意車前狀況，隨時採取必要之
    措施，且依當時天候晴、日間有自然光、路面乾燥無缺陷、視距良好等客觀情形
    ，亦無不能注意之情事，竟撞及適時原本同向行走側路邊，亦疏未注意在劃有分
    向限制線之路段，不得穿越道路，貿然穿越道路之七歲幼童林孟賢而發生交通事
    故，該交通事故之發生，被告有超速、疏未注意車前狀況及採取必要安全措施之
    過失，致林孟賢因此撞擊受頭部外傷、顱內出血當場死亡之事實，業據異議人坦
    承不諱，且有臺灣桃園地方法院檢察署檢察官九十二年度偵字第一三六九三號緩
    起訴處分書附卷可稽，從而異議人有駕駛汽車違反道路交通安全規則因而肇事致
    人死亡之情事自明。茲異議人謂其已與林孟賢家屬達成調解一節，固有調解書影
    本一份附卷可憑，惟此係其民事責任部分之處理，核與其違反道路交通管理處罰
    條例之行政違規，係屬二事，異議人對於發生違反道路交通管理處罰條例第六十
    一條第一項第四款規定之情形既無爭執，且情節明確，則裁決機關依前開規定依
    法吊銷其駕駛執照，並禁止其一年內重新考領駕駛執照，並無違誤，異議人求為
    撤銷原裁決，核無理由，應予駁回。
三、抗告意旨略以：查抗告人於前揭時、地與林童發生交通事故，造成林童死亡，抗
    告人固不為否認，但深究本案事實，林童在劃有分向限制線之路段，擅予違規穿
    越道路，乃為本案肇事主因，然抗告人於事故肇生後，在過失責任尚未釐定前，
    即先行與林童之家屬成立和解，是原處分顯然過當。況抗告人係以駕駛為業，家
    屬之生活皆賴抗告人駕駛之微薄收入來維持，原裁定法院未細究抗告人是否有重
    大過失，即遽認原裁決並無違誤，無異使抗告人之家庭陷入絕境，難謂合情合理
    ，亦顯失公平云云。
四、本院查抗告人甲○○於右開時地駕駛汽車，違反道路交通安全規則因而肇事致人
    死亡之事實，已如前述，即抗告人對此亦不否認，從而裁決機關援引相關交通法
    規，裁決吊銷抗告人駕駛執照，並禁止其一年內重新考領駕駛執照，核無違誤，
    原審法院據以裁定駁回抗告人所提起之異議，尚無不合。茲抗告人徒以原處分過
    當，及家庭因素為詞，指摘原裁定不當，並無理由，其抗告應予駁回。
五、據上論斷，應依道路交通案件處理辦法第二十六條，刑事訴訟法第四百十二條，
    裁定如主文。
中    華    民    國    九十三    年       二       月    二  十  三    日
                            臺灣高等法院交通法庭
                                審判長法  官  葉  騰  瑞
                                      法  官  莊  明  彰
                                      法  官  劉  壽  嵩
右正本證明與原本無異
不得再抗告。
                                      書記官  初  玲  玲
中    華    民    國    九十三    年       二       月    二  十  四    日
